【裁判字號】    99,交聲,3934
【裁判日期】    991130
【裁判案由】    聲明異議
【裁判全文】
臺灣臺中地方法院交通事件裁定        99年度交聲字第3934號
原處分機關  交通部公路總局臺中區監理所豐原監理站
受處分人    陳演中
上列異議人即受處分人因違反道路交通管理處罰條例案件，對於
交通部公路總局臺中區監理所豐原監理站中華民國99年10月29日
所為之處分（豐監稽違字第裁63-Z7A021622號裁決書）聲明異議
，本院裁定如下：
    主  文
異議駁回。
    理  由
一、原處分意旨略以：異議人即受處分人（下稱受處分人）陳演
    中於民國99年9 月18日13時35分許，駕駛車牌號碼7802-VM
    號自小客車，在國道3 號南下166.6 公里處因「開車時使用
    左手持式行動電話進行撥接或通話」之違規，為國道公路警
    察局第七警察隊大甲分隊員警製發公警局交字第Z7A021622
    號舉發違反道路交通管理事件通知單，依違反道路交通管理
    處罰條例第31條之1 條第1 項當場舉發。受處分人到案申訴
    ，經原處分機關函覆後仍不服，原處分機關遂於99年10月29
    日以豐監違字第裁63-Z7A021622號裁決書裁處罰鍰新臺幣（
    下同）3,000 元整，受處分人不服，具狀聲明異議等語。
二、受處分人聲明異議意旨略以：受處分人於上開時、地駕駛前
    揭車輛，剛上高速公路時速約80至90公里，不久後被警察攔
    下，伊並無違規，警察說伊持手機講電話，伊詢問警察是否
    因當時正在喝飲料而看錯誤判，但警察不理會，僅告知如有
    疑問，於收受罰單後向處罰機關陳述，爰聲明異議等語。
三、按汽車駕駛人於行駛道路時，使用手持式行動電話進行撥接
    或通話者，處3,000 元罰鍰，道路交通管理處罰條例第31條
    之1 第1 項定有明文。另手持式行動電話，指須以手握持而
    進行撥接或通話之行動電話；又所謂撥接或通話，指有撥號
    、接聽、通話或數據通訊等使用狀態者而言，汽車駕駛人行
    駛道路禁止使用手持式行動電話實施及宣導辦法第2 條第2
    、3 款定有明文。
四、經查：
(一)、受處分人於前揭時間駕駛車牌號碼7802-VM 號自用小客車，
    行經國道3 號南下166.6 公里處時，行駛道路違規左手使用
    手持式行動電話而經警員攔停製單舉發一節，有卷附之國道
    公路警察局第七警察隊大甲分隊員警製發公警局交字第Z7A0
    21622 號舉發違反道路交通管理事件通知單1 紙在卷可稽，
    並業據證人即舉發之警員林志龍、黃英豐於本院訊問時分別
    證稱：「（本件是否為二位取締告發『提示舉發違反道路交
    通管理事件通知單並告以要旨』？）是的。」「（對於異議
    狀所載有何意見？）當天我們行經大甲交流道在主線，異議
    人是從匝道上高速公路準備要進入主線，距離我們不是很遠
    ，就在我們的旁邊，異議人的車窗也沒有關，我的確看到手
    機拿在異議人的左手，靠在左邊的耳朵，看得很清楚，我們
    馬上攔下，沒有辦法確定他前後講多久。」「（問：是何人
    先發現上開違規情形？）我只有看到他的車子在晃，我是駕
    駛者，林志龍告訴我說他在講手機，我就開到異議人旁邊，
    與他並行，我有看到他用左手拿手機放在左耳，並行期間異
    議人轉頭看我們一下，林志龍坐在右前座，出手就指示他停
    在路邊。」「（你們攔下異議人，異議人如何辯解？）他說
    他沒有講行動電話，當時沒有提到他是喝飲料。」「（你們
    看到異議人講電話時間為何？）因為我們有錄音，錄音的時
    間扣掉後，才填寫他的違規時間。」「（異議人當時使用的
    電話為何？）我們忘記問他手機門號，但是有看他的手機裡
    面，有當時的通話紀錄。」「（你們查獲違規是哪一通通聯
    紀錄『提示本院所查詢異議人0000000000行動電話之99 年9
    月18日整日通聯記錄，並告以要旨』？）應該是99年9 月18
    日1 時32分那通。」等語綦詳（見本院卷第14頁至第15頁）
    。又參以一般執勤警員之專業訓練而言，其等對於記明違規
    人之車號、特徵、違規情節該等職務上事項之觀察程度均遠
    較一般人更為專注，其錯認誤判之可能性極低；且證人林志
    龍與黃英豐當時與受處分人車輛並行，且受處分人車窗係搖
    下，彼此間無何障礙物阻擋其視線；況證人均係之國道公路
    警察局第七警察隊大甲分隊警員，其偶因執行勤務而至該地
    ，與受處分人素不相識，復無何仇隙怨懟，嗣並於本院訊問
    時到庭具結擔保其所述之真實性，衡情要無甘冒偽證之重責
    而虛詞構陷受處分人之理。是以，受處分人違規事實應堪認
    定。
(二)、受處分人經本院傳喚未到庭，其具狀聲明異議雖否認於駕車
    行駛時違規使用手持式行動電話，然經本院依職權向中華電
    信股份有限公司查詢受處分人聲明異議狀、陳訴書暨裁決書
    送達證中所載手機號碼0000000000（見本院卷第2 頁、第4
    頁第6 頁反面）99年9 月18日雙向通聯記錄及基地位置等相
    關資料，經該公司回覆「號碼：0000000000、使用狀況：使
    用中、租用人證號：Ｚ000000000、用戶名稱：陳演中」，經
    查該公司所提供之該門號行動電話於99年9 月18日之通聯記
    錄內容（見本院卷第8 至9 頁），該行動電話於99年9 月18
    日13時32分23秒起，曾與受話之「0000000000」電話通話10
    1 秒，行動電話起始之基地台位置在「臺中縣外埔鄉○○鄰○
    ○路735 號3F」，通話終止之基地台位置在「臺中縣外埔鄉
    ○○路96號2 樓」，足見受處分人所有之前揭行動電話於99
    年9 月18日13時32分23秒許確有收接「0000000000」市話，
    且通話位置在移動中。經比對前揭證人林志龍與黃英豐之證
    述，可證受處分人所有之0000000000號行動電話於99年9 月
    18日13時32分23秒通話經過101 秒後即13時34分01秒與證人
    推斷時間13時35分許相吻合，且通話中有移動位置，堪認證
    人林志龍與黃英豐之證述屬實。是證人林志龍與黃英豐就其
    親眼見聞受有具結程序及偽證罪擔保之情形下，於本院所為
    之前開證詞，其內容非僅與舉發通知單所載違規事實相符，
    且與卷內其他客觀證據並無齟齬，復無違背一般經驗或論理
    法則之情形，足證受處分人確有於上開時間駕駛上開車輛行
    經上開路段時，確有使用手持式行動電話進行通話之違規駕
    駛行為無訛。從而，受處分人否認上情，實為卸責之詞，不
    足採信。
五、綜上所述，受處分人所執異議理由，顯無足採。受處分人於
    上揭時地，於行駛道路時，使用手持式行動電話進行通話，
    洵堪認定。原處分機關依道路依道路交通管理處罰條例第31
    條之第1 項規定及違反道路交通管理事件統一裁罰基準表，
    裁處受處分人罰鍰3,000 元，經核並無違誤，受處分人就本
    件之異議為無理由，應予駁回。
據上論斷，應依道路交通管理處罰條例第87條第2 項，道路交通
事件處理辦法第18條，裁定如主文。
中    華    民    國    99    年    11    月    30    日
                  交通法庭  法  官  楊萬益
以上正本證明與原本無異
如不服本裁定應於送達後5日內向本院提出抗告狀
                            書記官  譚系媛
中    華    民    國    99    年    11    月    30    日

司法院資訊處製作；財團法人民間司法改革基金會備份。
